臺灣高等法院刑事裁定
111年度抗字第1243號
抗  告  人
即  受刑人  彭志灯

                    住桃園市○○區○○路0段000巷0弄0○0    0號


上列抗告人即受刑人因聲請定其應執行刑案件，不服臺灣桃園地
方法院中華民國111年7月27日裁定（111年度聲字第2046號），
提起抗告，本院裁定如下：
    主  文
抗告駁回。                                              
    理  由
一、原裁定意旨略以：抗告人即受刑人彭志灯（下稱抗告人）所
    犯如原裁定附表所示之罪，先後經原審法院判處如原裁定附
    表所示之刑，且數罪均得易科罰金，有各該判決及本院被告
    前案紀錄表在卷可稽，核與定應執行刑之要件相符，檢察官
    聲請合併定應執行刑，應予准許，爰依刑事訴訟法第477條
    第1項，刑法第53條、第51條第5款、第41條第1項前段，裁
    定應執行有期徒刑5月，並諭知如易科罰金，以新臺幣（下
    同）1,000元折算1日。又本案檢察官聲請定應執行刑之罪僅
    2罪，原審裁量空間甚為有限，故認無另使抗告人陳述意見
    之必要等語。
二、抗告意旨略以：法院定應執行刑時，應考量各案犯罪間之比
    例予以斟酌，方不違背刑罰之衡平原則與比例原則，以落實
    司法公正之審判及矯正執行之目的，俾使犯罪行為人於喪失
    自由權之際，仍受法律公正平等之保護。綜上，原裁定認事
    用法顯見違誤，請審酌上情，另諭知有利之裁定，予抗告人
    自新之機會等語。
三、經查：本件抗告人先後犯如原裁定附表編號1至2所示各罪，分別經法院判處罪刑確定，其中：㈠編號1所示之竊盜罪，經原審法院以110年度壢簡字第1593號判決判處有期徒刑3月，如易科罰金，以1,000元折算1日，於民國111年2月14日確定。㈡編號2所示之竊盜罪，經原審法院以111年度壢簡字第549號判決判處有期徒刑3月，如易科罰金，以1,000元折算1日，於111年5月24日確定。此有前揭判決及本院被告前案紀錄表各1份在卷可稽。
四、而按數罪併罰，有二裁判以上者，依刑法第51條之規定，定其應執行之刑，刑法第53條定有明文；裁判確定前犯數罪者，併合處罰之，刑法第50條第1項前段亦有明文規定。又刑法第51條第5款規定，宣告多數有期徒刑者，於各刑中之最長期以上，各刑合併之刑期以下，定其刑期，但不得逾30年。再法律上屬於自由裁量之事項，有其外部性界限及內部性界限，並非概無拘束。依據法律之具體規定，法院應在其範圍選擇為適當之裁判者，為外部性界限；而法院為裁判時，應考量法律之目的，及法律秩序之理念所在者，為內部性界限。法院為裁判時，二者均不得有所踰越（最高法院80年台非字第473號判例意旨）。在數罪併罰，有二裁判以上，定其應執行之刑時，固屬於法院自由裁量之事項，然仍應受前揭外部性界限及內部性界限之拘束（最高法院93年度台非字第192號判決意旨參照）。據上，原裁定附表所示之罪，合計刑度為有期徒刑6月，此為法院定應執行刑時之外部界限，而考量各罪之法律目的、抗告人違反之嚴重性及貫徹刑法量刑公平正義理念等為內部界限，是原審定應執行有期徒刑5月，乃在前開範疇之內，揆諸前揭說明，於法核無不合，抗告意旨徒以前揭情詞空泛指摘原裁定不當，並無理由，應予駁回。　　
據上論斷，應依刑事訴訟法第412條，裁定如主文。
中　　華　　民　　國　　111 　年　　8 　　月　　17  　日
                  刑事第二十二庭審判長法　官  王美玲
                                      法　官  汪怡君
                                      法　官  葉韋廷
以上正本證明與原本無異。
不得再抗告。
                                      書記官  李逸翔
中　　華　　民　　國　　111 　年　　8 　　月　　17　　日